臺灣屏東地方法院刑事判決　　　　　　　 96年度易字第257號
公　訴　人　臺灣屏東地方法院檢察署檢察官
被　　　告　甲○○
上列被告因違反毒品危害防制條例案件，經檢察官聲請以簡易判
決處刑（96年度毒偵字第204 號），因本院認為不宜以簡易判決
處刑，改依通常程序審理（96年度簡字第499 號），茲因被告就
被訴事實為有罪之陳述，經告知簡式審判程序意旨，並聽取公訴
人及被告之意見後，本院裁定依簡式審判程序審理，判決如下：
    主  文
甲○○施用第二級毒品，累犯，處有期徒刑壹年肆月。扣案驗後
淨重各為零點壹貳玖公克、零點壹零捌公克之甲基安非他命貳小
包均連同包裝袋、沾黏甲基安非他命成分之玻璃球吸食器壹支沒
收銷燬之。
    事  實
一、甲○○有多次因犯罪經法院判刑確定並執行完畢之前案紀錄
    ，其最近1 次執行紀錄係因違反毒品危害防制條例案件（2
    件）及犯贓物罪，依序經本院93年度易字第579 號、94年度
    簡字第384 號、94年度易字第643 號，判處有期徒刑1 年、
    5 月、3 月，分別確定後，復經本院95年度聲字第404 號裁
    定應執行有期徒刑1 年6 月，於民國94年4 月27日入監執行
    ，95年7 月12日縮刑假釋出監，95年10月2 日因縮刑期滿未
    經撤銷假釋而執行完畢。
二、又其前因施用毒品而違反毒品危害防制條例，經臺灣高雄地
    方法院87年度毒聲字第2207號裁定令入勒戒處所施予觀察、
    勒戒，於87年9 月23日入所執行，旋因有繼續施用毒品傾向
    ，經臺灣高雄地方法院87年度毒聲字第2942號裁定令入戒治
    處所施予強制戒治，於87年10月28日轉入執行，嗣經依臺灣
    高雄地方法院88年度毒聲字第1686號裁定，於88年3 月11日
    停止戒治出所，期滿因未經撤銷停止戒治而執行完畢；繼又
    因施用毒品而違反毒品危害防制條例，經本院89年度毒聲字
    第2478號裁定令入戒治處所施予強制戒治，於89年11月3 日
    入所執行，嗣經依臺灣高雄地方法院90年度毒聲字第2108號
    裁定，於90年4 月19日停止戒治出所，未幾又經臺灣高雄地
    方法院90年度毒聲字第4999號裁定撤銷停止戒治，於91年10
    月2 日入所執行，迄92年4 月17日期滿出所而執行完畢。
三、詎其經前開有期徒刑及強制戒治之執行完畢後5 年內，仍不
    知警惕，復基於施用第二級毒品之犯意，於96年1 月28日下
    午4 時20分許，在屏東縣潮州鎮○○里○道臺1 線公路旁大
    腳仙公墓內，以置入玻璃球吸食器內燒烤而吸入其所生煙霧
    之方式，施用第二級毒品甲基安非他命1 次，嗣為警於同日
    稍後之下午4 時30分許，在上址當場查獲，扣得甲基安非他
    命2 小包（驗後淨重各為0.129 公克、0.108 公克）及玻璃
    球吸食器1 支，經採尿送驗呈甲基安非他命陽性反應。
四、案經屏東縣警察局潮州分局報告臺灣屏東地方法院檢察署檢
    察官偵查聲請以簡易判決處刑。
    理  由
一、前揭犯罪事實除據被告甲○○於本院審理時自白不諱，並有
    扣案白色晶體2 小包及玻璃球吸食器1 支在卷，經本院囑託
    高雄醫學大學附設中和紀念醫院以氣相層析質譜儀法（GC／
    MS）檢驗結果，依序為驗後淨重各0.129 公克、0.108 公克
    之甲基安非他命晶體，及沾黏甲基安非他命成分之器具，有
    該院96年4 月26日，編號0000-000、305 、306 號鑑驗報告
    附卷可參。又其前揭時地經查獲而採尿送臺灣檢驗科技股份
    有限公司以氣相層析質譜儀法（GC／MS）檢驗結果，亦呈甲
    基安非他命陽性反應，有該公司96年2 月8 日，編號KＺ0000
    00000000號濫用藥物尿液檢驗報告存卷可查，與上開鑑定報
    告均為鑑定機關本於專業知識及以精密儀器測試後所得之結
    論，自可憑信。被告甲○○自白施用甲基安非他命，堪信與
    事實相符。
二、又被告甲○○前因施用毒品而違反毒品危害防制條例，經臺
    灣高雄地方法院87年度毒聲字第2207號裁定令入勒戒處所施
    予觀察、勒戒，於87年9 月23日入所執行，旋因有繼續施用
    毒品傾向，經臺灣高雄地方法院87年度毒聲字第2942號裁定
    令入戒治處所施予強制戒治，於87年10月28日轉入執行，嗣
    經依臺灣高雄地方法院88年度毒聲字第1686號裁定，於88年
    3 月11日停止戒治出所，期滿因未經撤銷停止戒治而執行完
    畢；繼又因施用毒品而違反毒品危害防制條例，經本院89年
    度毒聲字第2478號裁定令入戒治處所施予強制戒治，於89年
    11月3 日入所執行，嗣經依臺灣高雄地方法院90年度毒聲字
    第2108號裁定，於90年4 月19日停止戒治出所，未幾又經臺
    灣高雄地方法院90年度毒聲字第4999號裁定撤銷停止戒治，
    於91年10月2 日入所執行，迄92年4 月17日期滿出所而執行
    完畢，有臺灣高等法院被告前案紀錄表、臺灣屏東地方法院
    檢察署刑案資料查註紀錄表、臺灣高等法院高雄分院90年度
    毒抗字第250 號裁定各1 份在卷可按，其經強制戒治完畢後
    5 年內再犯本件施用第二級毒品之犯罪事證已臻明確，應依
    法論科。
三、按甲基安非他命為毒品危害防制條例第2 條第2 項第2 款規
    定之第二級毒品，除法律另有規定者外，不得持有、施用。
    核被告甲○○所為，係犯毒品危害防制條例第10條第2 項之
    施用第二級毒品罪。其因施用而持有甲基安非他命之低度行
    為，為施用之高度行為所吸收，不另論罪。又其前因違反毒
    品危害防制條例（2 件）及犯贓物罪，依序經本院93年度易
    字第579 號、94年度簡字第384 號、94年度易字第643 號，
    判處有期徒刑1 年、5 月、3 月，分別確定後，復經本院95
    年度聲字第404 號裁定應執行有期徒刑1 年6 月，於94年4
    月27日入監執行，95年7 月12日縮刑假釋出監，95年10月2
    日因縮刑期滿未經撤銷假釋而執行完畢，有臺灣高等法院被
    告前案紀錄表及臺灣屏東地方法院檢察署刑案資料查註紀錄
    表各1 份在卷可按，係受徒刑之執行完畢，5 年以內故意再
    犯本件有期徒刑以上之罪，應依累犯之規定，加重其刑。
四、爰審酌被告甲○○之年齡、品行、智識能力、犯罪手段、對
    於法益所生侵害之程度，其為60年9 月13日出生、受有高職
    畢業教育程度、務農為業之人，有警詢年籍等資料在卷可參
    ，本件犯罪時年35歲，前有多筆因犯罪經法院判刑確定之紀
    錄，除上開構成累犯要件之執行紀錄，已如前述，不再重複
    評價者外，其於81年間因違反麻醉藥品管理條例2 罪，經臺
    灣高等法院高雄分院81年度上訴字第459 號（原審本院80年
    度訴字第463 號）判處有期徒刑4 月、5 年2 月，應執行有
    期徒刑5 年4 月，經最高法院81年度臺上字第4512號駁回上
    訴而確定，於81年12月9 日入監，83年9 月15日縮刑假釋出
    監，依指揮書於87年2 月1 日因縮刑期滿未經撤銷假釋而執
    行完畢；87年間因過失致人於死案件，經本院87年度交訴字
    第142 號判處有期徒刑10月，上訴後經臺灣高等法院高雄分
    院88年度交上易字第53號判決駁回上訴而確定，於88年5 月
    31日入監，89年3 月27日因期滿出監執行完畢；89年度復因
    違反毒品危害防制條例案件，經本院89年度易字第1480號判
    處有期徒刑7 月確定，於91年7 月10日入監，92年8 月25日
    期滿出監執行完畢；89年間又因違反毒品危害防制條例案件
    ，雖經臺灣高雄地方法院89年度易字第5365號判決免訴，仍
    不知警惕，旋又再犯施用毒品案件，經本院91年度簡字第15
    2 號判處有期徒刑4 月確定，依指揮書於92年8 月25日起算
    ，92年12月24日期滿；嗣93年間因違反槍砲彈藥刀械管制條
    例案件，經本院93年度簡字第1568號判處有期徒刑3 月，併
    科罰金新臺幣30,000元確定，於94年1 月28日易科暨繳納罰
    金執行完畢，有臺灣高等法院被告前案紀錄表及臺灣屏東地
    方法院檢察署刑案資料查註紀錄表各1 份在卷可按，素行不
    佳，茲就其施用毒品之犯罪類型，雖實務上有認為僅屬自殘
    行為，並未涉侵害他人法益者，惟姑不論此見與我國現行刑
    事立法向不加罰於行為人自殘，甚或自殺之行為，卻始終明
    文處罰施用毒品行為，其法定刑猶相當，或更甚（如施用第
    一級毒品罪）於刑法中關於故意「傷害他人」規定罪責所表
    彰之規範體系價值觀念相左，蓋民主法治國家之所異於獨裁
    、集權社會，其國家政策、社會發展，均取決於以全體公民
    個人意志累積形成之群體意志，凡公民不分性別、學歷、職
    業、貧富、愚智，任由鴻儒碩彥至販夫走卒，其個人意志之
    表現就群體意志決定之形成，均屬等值，直接影響國家、社
    會整體之命運，至關重要，則個人基於自主、健全意思所表
    現之公民意志，不分良窳，均應尊重，然若有藉不正手段影
    響他人或自陷個人健全自主意志不能正常形成、表現者，不
    僅直接侵蝕公民群體意志形成之基礎，迫令其他自重慎行大
    眾均須承受建立在該不健全基礎形成之公共政策、社會生活
    品質之結果，對於國家、社會法益及人民全體利益，猶已構
    成危害，是如投票受賄罪所規範者，即在禁止公民匯集個人
    自主意志以形成群體意志之過程受不當影響及控制，即為適
    例。今毒品除可對個人身體健康造成有形傷害外，就人之身
    體及精神形成高度成癮性及依賴性，猶足以抑制個人表現其
    本於心性能力所為自主意志之決定，並進而造成群體意志表
    現遭不當扭曲之危險，直接影響國家、社會之發展，侵害至
    鉅，斷非僅止於個人健康之危害，被告甲○○前因施用毒品
    犯罪，除舊法適用麻醉藥品管理條例時期不計，僅自毒品危
    害防制條例施行至今，不含前開經判決免訴該次犯行，已經
    先後4 次經法院判刑確定，所處刑度分別為7 月、4 月、1
    年、5 月，並不乏兩件毒品犯行經合併定應執行有期徒刑1
    年4 月（嗣又與另案犯贓物罪部分再定執行刑如上）而執行
    完畢，仍不足徹底矯治其惡習，甫於95年10月2 日前案執行
    完畢後，不數日即再犯本件施用毒品犯行，顯見其不僅法治
    觀念薄弱，並已施用毒品成習，積重難返，對於社會秩序及
    其個人身心健康之影響非輕，並考量其犯罪施用毒品之手段
    、查獲時扣得毒品、器具之數量，及其犯罪經查獲後，尚能
    坦認犯行，態度尚可等一切情狀，量處如主文所示之刑，以
    資儆懲。
五、扣案驗後淨重各0.129 公克、0.108 公克之甲基安非他命2
    小包為查獲之毒品，其包裝袋與另扣案本件被告供施用甲基
    安非他命犯罪使用之玻璃球吸食器1 支，均因盛裝毒品而為
    其成分所沾黏，無法析離，此觀卷附法務部調查局93年3 月
    19日調科壹字第09300113060 號函文意旨自明，應與所盛裝
    、沾黏之毒品併同處分，依毒品危害防制條例第18條第1 項
    前段，沒收銷燬之。
據上論斷，應依刑事訴訟法第273 條之1 第1 項、第299 條第1
項前段，毒品危害防制條例第10條第2 項、第18條第1 項前段，
刑法第11條、第47條第1 項，判決如主文。
本案經檢察官鍾仁松到庭執行職務
中　　華　　民　　國　　96　　年　　5 　　月　　17　　日
　　　　　　　　  　刑事第二庭　法　官　陳松檀
以上正本證明與原本無異。
如不服本判決應於收受本判決送達後10日內向本院提出上訴書狀
，其未敘述上訴理由者，並得於提起上訴後10日內向本院補提理
由書狀（均須按他造當事人之人數附繕本）「切勿逕送上級法院
」
中　　華　　民　　國　　96　　年　　5 　　月　　17　　日
                                書記官  林祥玉
附錄本件判決引用之法條：
毒品危害防制條例第10條
施用第一級毒品者，處6 月以上5 年以下有期徒刑。
施用第二級毒品者，處3 年以下有期徒刑。
